臺灣士林地方法院刑事判決　　　　　　100年度審訴字第298號
公　訴　人　臺灣士林地方法院檢察署檢察官
被　　　告　李燕文
上列被告因竊盜水利設備罪等案件，經檢察官提起公訴（100 年
度偵字第2914號），被告於本院準備程序中就被訴事實為有罪陳
述，經本院合議庭裁定由受命法官獨任行簡式程序審理，並判決
如下：
    主  文
李燕文犯攜帶兇器竊盜罪，處有期徒刑柒月。扣案之美工刀貳支
、鐵鏟、鐵鋸及鐮刀各壹支均沒收。
    事  實
一、李燕文於民國100 年1 月7 日凌晨3 時許，行經臺北市士林
    區○○○路○ 段基隆河畔之防汛道路右側抽水站基4 閘門旁
    時，見該屬水利設備之防汛機組電纜線設於該處，認有利可
    乘，竟基於意圖為自己不法所有之犯意，持客觀上可供兇器
    使用之美工刀2 支、鐵鏟、鐵鋸、鐮刀各1 支等物，將由臺
    北市政府水利工程處社子島管理中心所管理，且用於供應抽
    水站機組電源之水利設備防汛機組電纜線，以前開工具將埋
    設於草地內之15公尺電纜線掘起並剪斷，而將該電纜線竊取
    得手（價值約新臺幣【下同】2 萬5 千元），得手後隨即以
    2 千元之價格變賣花用殆盡。嗣於100 年1 月9 日20時許，
    李燕文再度前往上址預備竊取電纜線而尚未著手之際，因形
    跡可疑，為警盤檢，李燕文於其上開竊盜電纜線之犯罪被發
    覺前，並主動向員警自首並接受裁判，由警當場扣得其所有
    之上開美工刀2 支、鐵鏟、鐵鋸、鐮刀各1 支等物，始悉上
    情。
二、案經臺北市政府警察局士林分局報請臺灣士林地方法院檢察
    署檢察官偵查起訴。
    理  由
一、上開事實，業據被告李燕文於本院準備程序及審理時均已坦
    承不諱（見本院卷第20頁背面、第23頁），核與證人即告發
    人臺北市政府水利工程處技工黃慶輝於警詢時之指述情節大
    致相符（見偵卷第12至14頁），並有臺北市政府警察局士林
    分局搜索、扣押筆錄及扣押物品目錄表各1 份、扣案物品及
    現場照片各5 張、臺北市政府警察局士林分局社子派出所警
    員張琳傑之職務報告書1 紙等在卷可證（見偵卷第16至19頁
    、第24至28頁），此外，復有被告所有供本件竊盜犯行所用
    之美工刀2 支、鐵鏟、鐵鋸及鐮刀各1 支扣案可佐，足認被
    告前開自白與事實相符，足以採信。本件事證明確，被告竊
    盜犯行堪以認定，應依法論科。
二、被告行為後，刑法第321 條已於100 年1 月26日經總統公布
    修正，於同年月28日生效，雖該條第1 項第3 款修正前、後
    之規定均相同，然該條之法定刑，修正前並無罰金刑部分，
    修正後增列「得併科新臺幣10萬元以下罰金」之規定，經比
    較新、舊法之結果，被告行為時之舊法對被告較為有利，依
    刑法第2 條第1 項前段之規定，本件自應適用被告行為時之
    規定處斷。
三、按刑法第321 條第1 項第3 款攜帶兇器竊盜罪，係以行為人
    攜帶兇器竊盜為其加重條件，此所謂兇器，其種類並無限制
    ，凡客觀上足對人之生命、身體、安全構成威脅，具有危險
    性之兇器均屬之，且祇須行竊時攜帶此種具有危險性之兇器
    為已足，並不以攜帶之初有行兇之意圖為必要（最高法院79
    年臺上第5253號判例意旨參照）。查，被告所持以行竊之美
    工刀2 支、鐵鏟、鐵鋸及鐮刀各1 支，皆係金屬材質，其質
    地應屬堅硬，如持以行兇，依照一般社會通念，足以對人之
    生命、身體產生危害，自屬兇器無訛，是核被告李燕文所為
    ，係犯修正前刑法第321 條第1 項第3 款之攜帶兇器竊盜罪
    、水利法第91條第1 項之竊取水利設備罪。又被告以一行為
    同時觸犯上開2 罪名，為想像競合犯，應依刑法第55條規定
    ，從一重之攜帶兇器竊盜罪處斷。又被告於竊盜犯行在未被
    有偵查犯罪職權之公務員發覺前，主動向員警自首上開竊盜
    犯行，而接受裁判乙節，業據被告於本院審理時供述明確（
    見本院卷第23頁背面），並有臺北市政府警察局士林分局調
    查筆錄1 份存卷可考（見偵卷第8 至11頁），被告對於未發
    覺之犯罪自首而接受裁判，應認已符合自首要件，爰依刑法
    第62條前段之規定，減輕其刑。爰審酌被告不思循正當途徑
    獲取財物，而為竊盜犯行之犯罪動機、手段、目的，行竊犯
    行已對被害人造成財產法益之侵害，並影響水利設備防汛機
    組之供電，致生公共危險，惟犯後於本院審理時坦承犯行，
    態度尚稱良好，並考量其竊得財物之價值及其生活狀況、智
    識程度等一切情狀，量處如主文所示之刑，以示懲儆。至扣
    案之美工刀2 支、鐵鏟、鐵鋸及鐮刀各1 支，均係被告所有
    且供本案竊盜犯行所用之物，業據其供明在卷，應依刑法第
    38條第1 項第2 款之規定宣告沒收。
據上論斷，應依刑事訴訟法第273 條之1 第1 項、第299 條第1
項前段，水利法第91條第1 項，刑法第2 條第1 項前段、第11條
前段、第55條、第62條前段、第38條第1 項第2 款，100 年1 月
26日修正前刑法第321 條第1 項第3 款，判決如主文。
本案經檢察官鄭伊鈞到庭執行職務。
中    華    民    國    100     年    5    月   31    日
                  刑事第一庭法  官  莊明達
以上正本證明與原本無異。
如不服本判決應於收受判決後10日內向本院提出上訴書狀，並應
敘述具體理由；其未敘述上訴理由者，應於上訴期間屆滿後20日
內向本院補提理由書。
                            書記官  陳麗津
中    華    民    國    100     年    5    月   31    日
附錄本件論罪科刑依據法條全文
水利法第91條
毀損或竊盜第四十六條、第五十一條之建造物或器材或其他水利
設備者，除限令修復或賠償外，處5 年以下有期徒刑、拘役或科
或併科3 千元以下罰金。
因前項毀損或竊盜、以致釀成災害者，處七年以上有期徒刑；其
情節重大且危害多數人之生命財產者，處死刑、無期徒刑或十年
以上有期徒刑。
第一項之未遂犯罰之。
100年1 月26日修正前刑法第321 條
犯竊盜罪而有左列情形之一者，處6 月以上、5 年以下有期徒刑
：
一、於夜間侵入住宅或有人居住之建築物、船艦或隱匿其內而犯
    之者。
二、毀越門扇、牆垣或其他安全設備而犯之者。
三、攜帶兇器而犯之者。
四、結夥三人以上而犯之者。
五、乘火災、水災或其他災害之際而犯之者。
六、在車站或埠頭而犯之者。
前項之未遂犯罰之。